【裁判字號】    89,上訴,933
【裁判日期】    890202
【裁判案由】    毒品危害防制條例
【裁判全文】
臺灣高等法院刑事判決                            八十九年度上訴字第九三三號
    上  訴  人    乙○○
    即  被  告
    選任辯護人    李進成
右上訴人因違反毒品危害防制條例案件，不服臺灣桃園地方法院八十八年度訴字第一
八七號，中華民國八十九年二月二日第一審判決（起訴案號：臺灣桃園地方法院檢察
署八十七年度偵字第一五三五四號）提起上訴，本院判決如左：
    主  文
上訴駁回。
    事  實
一、乙○○前因賭博罪，經臺灣臺北地方法院於民國八十五年十月十八日判處有期徒
    刑二月，緩刑二年確定。猶不知悔改，明知安非他命經毒品危害防制條例第二條
    第二項第二款列為第二級毒品，不得持有、販賣，竟與真實姓名年籍不詳之成年
    男子，共同基於意圖營利之概括犯意聯絡，先於八十七年十月十二日（起訴書記
    載為十一、十二間某日）凌晨四時許，經丙○○以0000000000號行動
    電話聯絡綽號「阿蘭」、「小蘭」之乙○○後，由該不詳姓名之成年男子，在新
    竹市○○路四維加油站，以一小包安非他命新臺幣（下同）一千元之價格，販賣
    予丙○○（施用毒品部分另案審理）。翌日晚間六時三十分許，經警在桃園縣平
    鎮市○○路○○段三一八號查獲丙○○，並起出其於日前所購得尚未施用之安非
    他命一小包（淨重０．三三公克、包裝重０．一八公克）。員警依丙○○之供述
    ，囑再以0000000000號行動電話聯絡乙○○及該姓名不詳之成年男子
    ，佯以購買五千元之安非他命。迨翌日零時三十分許，乙○○依約攜帶三包安非
    他命（合計淨重二．八五公克、包裝重０．九七公克）至新竹市○○路四維加油
    站前準備交易之際，為警當場查獲，而未得逞，並扣得上開三包安非他命。
二、案經桃園縣警察局平鎮分局報請臺灣桃園地方法院檢察署檢察官偵查起訴。
    理  由
一、訊據被告乙○○，矢口否認涉有販賣安非他命犯行，辯稱：丙○○所指於八十七
    年十月十二日以一千元購買一小包安非他命之事，與伊無涉，乃因八十七年十月
    十三日晚間接獲丙○○之電話，為幫丙○○解毒癮，遂向綽號「小偉」者以五千
    元購買三包安非他命，再攜帶赴上址，伊從未販賣安非他命予丙○○。至000
    0000000號行動電話，雖自八十七年九月底伊男友林建興入獄執行後，即
    由伊使用，惟尚有其他不知真實姓名之友人使用及辦理轉接云云。
二、經查：
（一）丙○○確有於右揭時、地，先後二次撥打0000000000號行動電話，
      向綽號「阿蘭」、「小蘭」之女子購買安非他命，第一次係由一名成年男子前
      來交易，第二次則由被告乙○○持往交易等情，迭據證人丙○○於警、偵訊中
      及原審、本院調查時證述明確；而員警係先查獲丙○○，再囑其聯絡被告佯購
      安非他命，並在四維加油站當場查獲以夾鏈袋裝安非他命騎機車前來交易之被
      告等語，亦據證人即查獲丙○○之桃園縣警察局平鎮分局平鎮派出所警員甲○
      ○（原判決記載為甘銀雄）於原審及本院調查時結證無訛。證人丙○○於本院
      調查時仍堅稱0000000000號行動電話號碼乃一同有施用安非他命之
      計程車司機友人所提供，並告以對方販毒者為綽號「阿蘭」、「小蘭」之女子
      不移，益徵證人丙○○之上開證詞足堪採據。此外，復有在丙○○身上查獲之
      安非他命一小包及在被告身上查扣之安非他命三包扣案可資佐證。而上開扣案
    之結晶，經送請法務部調查局鑑驗結果，確均係甲基安非他命（前者淨重０．
      三三公克、包裝重０．一八公克，後者合計淨重二．八五公克、包裝重０．九
      七公克），亦有該局八十七年十一月十九日（八七）000000000號檢
      驗通知書一紙附卷可稽。
（二）被告於警訊中及偵查初訊、複訊時，均供稱扣案之三包安非他命，係受林世銘
      之託送至中華路四維加油站，並收取五千元，林世銘允其可從中抽取少量安非
      他命供己施用等語（偵查卷第十七頁、第五十三頁反面、第七十一頁反面），
      嗣經檢察官傳訊林世銘當庭對質，被告始改稱並不認識林世銘，而係一綽號「
      湯匙」之男子於八十七年十月初在新竹市○○路某便利商店，將一只盒子交伊
      保管，並囑伊向對方收取五千元後再交付盒子，八十七年十月十三日下午，有
      一自稱「湯匙」友人之男子與伊聯絡，同日晚間十一時許，再度以電話聯絡，
      並約在四維加油站交付云云，迨原審調查時，被告復稱係至四維加油站附近覓
      友「阿興」、「阿信」，迄被告提起本件上訴，則稱乃受丙○○之託代為購買
      安非他命等語，非但前後所供迥異，且未能提出綽號「湯匙」、「阿興」、「
      阿信」者之確實年籍資料及聯絡方式供查證，所辯已未可遽信；況上開辯詞亦
      與證人丙○○及甲○○之證詞均不相符，顯係飾卸、避就之詞，委無可採。
（三）證人丙○○迭次堅陳先後二次以0000000000號行動電話號碼聯絡之
      女子為綽號「阿蘭」、「小蘭」者，核與被告自承綽號為「阿蘭」、「小蘭」
      之情相符；另經原審向遠傳電訊股份有限公司查詢，結果以00000000
      00號行動電話之使用人係林建興，且行動電話使用客戶如須指定轉接，僅須
      於手機上操作，該公司無從得知轉接至何人等情，亦有該公司之傳真二紙在卷
      可憑，而林建興因案自八十七年九月二十九日起入監執行，亦有原審被告前案
      紀錄表一紙附卷可考，核與被告所供承該行動電話之使用人原係其男友林建興
      ，林建興入獄服刑後由其使用等語，亦相吻合，堪認於八十七年十月十二日販
      賣安非他命予證人丙○○之綽號「阿蘭」、「小蘭」者，即係被告乙○○無疑
      。至被告所辯行動電話尚有其他友人使用及辦理指定轉接，既均無從查考其真
      實性，亦無由資為對被告有利之認定。雖證人丙○○無法指認以電話聯絡之綽
      號「阿蘭」、「小蘭」者即為被告乙○○，惟彼二人素不相識，僅於電話中短
      暫交談，難期丙○○能清楚辨識乙○○之聲音，自難憑此執為被告有利之認定
      。被告既提供0000000000號行動電話以供販賣安非他命聯絡之用，
      除先後於八十七年十月十二日及同年月十四日接聽買主即證人丙○○撥打之電
      話，於八十七年十月十二日由另一年籍姓名不詳成年男子前往交易，嗣於經警
      查獲之際並親自攜帶安非他命往赴交付，足徵被告與該姓名不詳之成年男子二
      人間，就前開販賣安非他命之犯行，確有犯意之聯絡及行為之分擔。
（四）按販賣安非他命乃違法行為，非可公然為之，亦無公定價格，容易分裝並增減
      份量，而每次買賣之價量，可能隨時依雙方關係深淺、資力、需求量及對行情
      之認知、來源是否充裕、查緝是否嚴緊、購買者被查獲時供述購買對象之風險
      評估等，而異其標準，非可一概而論；販賣之利得，除被告坦承犯行或價量俱
      臻明確外，委難察得實情，販賣之人從價差或量差中牟利之方式雖異，其意圖
      營利之販賣行為則同一。本件被告既自始未承認販賣安非他命，致無法查得被
      告販賣之實際利得，惟被告與丙○○非屬至親，衡情當無甘冒重典而按購入價
      格轉售而毫無利得，是被告販賣安非他命之行為，已營得不法之利益，灼然至
      明。又證人丙○○第一次向被告購買安非他命之時間，係於遭查獲前一日（即
      十月十二日），及為警查扣之安非他命，於買受後尚未施用等節，均據其於原
      審調查時陳明（原審八十九年一月十九日及八十八年四月二十八日訊問筆錄）
      。本案事證明確，被告犯行洵堪認定。
三、查毒品危害防制條例第二條已將安非他命列為第二級毒品，核被告所為，係犯毒
    品危害防制條例第四條第二項之販賣第二級毒品罪。其與該姓名不詳之成年男子
    間，有犯意之聯絡及行為之分擔，應論以共同正犯。被告販賣安非他命前，持有
    安非他命之低度行為，應為販賣之高度行為所吸收，不另論罪。其先後二次犯行
    ，雖有既遂、未遂之別，然時間緊接，手法相同，所犯又係構成要件相同之罪，
    顯係基於概括之犯意而為，應依連續犯之規定論以販賣第二級毒品既遂一罪，除
    法定本刑無期徒刑部分，依法不得加重其刑外，應就法定本刑有期徒刑及罰金刑
    部分，依法加重其刑。
四、原審基此認定，援引毒品危害防制條例第四條第二項，刑法第十一條前段、第二
    十八條、第五十六條等規定，審酌被告犯罪之動機、目的、販賣安非他命之次數
    及價量、所生危害及犯罪後之態度等一切情狀，量處被告有期徒刑七年六月，並
    將扣案之安非他命三包（淨重二．八五公克、包裝重０．九七公克），依毒品危
    害防制條例第十八條第一項前段規定，宣告沒收銷燬。另未扣案之販賣安非他命
    所得一千元，則援同條例第十九條第一項規定，諭知沒收，如全部或一部不能沒
    收時，以其財產抵償之。經核其認事、用法，均無不合，應予維持。被告仍執前
    詞提起上訴，否認犯罪，為無理由，應予駁回。
據上論斷，應依刑事訴訟法第三百六十八條，判決如主文。
本案經檢察官錢漢良到庭執行職務
中     華     民     國     八十九     年      七      月     三十一    日
                                臺灣高等法院刑事第六庭
                                    審判長法  官  陳  春  秋
                                          法  官  高  明  哲
                                          法  官  王  麗  莉
右正本證明與原本無異。
如不服本判決應於收受送達後十日內向本院提出上訴書狀，其未敘述上訴之理由者並
得於提起上訴後十日內向本院補提理由書（均須按他造當事人之人數附繕本）。
                                        書記官  胡      儀
中     華     民     國     八十九     年      八      月       一      日


司法院資訊處製作；財團法人民間司法改革基金會備份。
